# 求助陈版主，母公司兜底的会计处理

提问人：liuweisheng 时间：2023-10-14 12:14:15
A公司全资子公司是B公司， 2021 年 6 月B公司对外投资C公司，约定B公司对外投资如果亏损，由A公司现金补足。
2021 年底预计对外投资亏损额 100 万元。A公司借长投 贷其他应付款 100 万元；B公司借其他应收款 贷资本公积100 万元。以后每年根据最佳估计数调整各科目金额。这样理解是否正确。谢谢版主解惑

回答人：chenyiwei
亏损补偿金额是逐年结算（每年金额确定后即结算，且前期已结算金额在后期被投资企业盈利时不退回）还是设定一个若干年的周期，在期满时根据届时的盈利情况结算？
如果是前者，则你的理解合理；
如果是后者，则类似于企业合并中的或有对价，双方应对应确认以公允价值计量且其变动计入损益的金融负债。但因为A、B是母子公司关系，情况特殊，故还需要进一步背景信息了解，例如为何B要投资C，而A承诺给予亏损补偿，背后的逻辑是什么。